【裁判字號】    97,審易,1017
【裁判日期】    970808
【裁判案由】    竊盜
【裁判全文】
臺灣高雄地方法院刑事判決            97年度審易字第1017號
公  訴  人  臺灣高雄地方法院檢察署檢察官
被      告  甲○○
上列被告因竊盜案件，經檢察官提起公訴（97年度偵字第10712
號），本院判決如下：
    主  文
甲○○犯竊盜罪，處有期徒刑陸月，如易科罰金，以新臺幣壹仟
元折算壹日。
    事  實
一、甲○○基於意圖為自己不法所有之犯意，於民國97年4 月4
    日中午12時許，在高雄市○○區○○街215 號、217 號門口
    前，徒手竊取乙○○所有之熱水器1 台得手。嗣於同日中午
    12時50分許，其載運該熱水器前往變賣途中，為警發現其形
    跡可疑，乃在高雄市前鎮區○○○街處予以攔查，並扣得前
    開熱水器（嗣經乙○○領回），因而查悉上情。
二、案經高雄市政府警察局苓雅分局移送臺灣高雄地方法院檢察
    署檢察官偵查起訴。
    理  由
一、訊據被告甲○○固不否認有於前開時、地，徒手拿取上開熱
    水器之事實，然矢口否認有何竊盜犯行，辯稱：伊以為上開
    熱水器是他人不要的，才會將之取走拿去變賣云云。經查，
    前揭犯罪事實，除被告上開供述外，並據被害人乙○○於警
    詢、偵訊中證述明確（見警卷第5 、6 頁、偵卷第14、15頁
    ），且有被害人出具之贓物認領保管單（見警卷第10頁）（
    上開被告以外之人於審判外之言詞、書面陳述，經公訴人及
    被告同意作為證據，本院並審酌該等陳述作成時之情況均屬
    正常，且與本案相關之待證事實具有關連性，認適當作為證
    據，依刑事訴訟法第159 條之5 第1 項之規定，該等陳述均
    具有證據能力）及蒐證相片（見警卷第10至17頁）在卷可稽
    ，則被告於前開時、地，以徒手拿取之方式，取得上開熱水
    器之事實，堪以認定。雖被告以前詞置辯，然被害人於警詢
    及偵訊中證稱：上開熱水器原本裝設在伊住處頂樓，案發當
    日伊外出回來後，接到警察通知才知道該熱水器遭竊，伊並
    沒有不要該熱水器等語（見警卷第6 頁、偵訊第15頁），可
    知該熱水器並非被害人所棄置不要之物；再參以被告所稱取
    得上開熱水器之地點，係在被害人住家門口，並非一般遭棄
    置之物所會放置之垃圾堆，且依上開蒐證相片（見警卷第11
    頁上方相片）及被告於本院審理中所述（見本院卷第15頁背
    面），被害人住家門口僅停放機車，並未放置其他物品，外
    觀整齊，依此客觀環境狀況，亦難使人產生該熱水器係他人
    所棄置不要者之誤認；此外，被告自承拿取上開熱水器之目
    的，係要將之變賣以換取現金花用，業如前述，是被告亦知
    悉前揭熱水器係有價值之物品，準此，被告未經他人允准，
    而拿取非自己所有之物品，並瞭解其所拿取之物品非無價值
    之物，則其主觀上自可認知前開熱水器係他人所有之物，並
    非他人所棄置不要，而有竊盜之犯意甚明。因此，被告前開
    所辯，顯係事後卸責之詞，不足採信。本件事證明確，被告
    前揭竊盜犯行，堪可認定。至公訴意旨依被害人前揭證述，
    謂被告係在被害人住處頂樓，竊得上開熱水器乙節，要為被
    告堅詞否認，而本院審酌被害人於偵訊中另證述：上開熱水
    器伊已經沒有在使用了等語（見偵卷第15頁），是被害人應
    無從知悉該熱水器係何時遭拆除，且前開熱水器遭竊時，被
    害人並未在場目擊，則該熱水器是否於遭被告竊取之前，即
    先為他人拆卸而放置在被害人住家門口，仍有所疑，尚難遽
    以認定被告係在被害人住處頂樓竊得上開熱水器，因此，公
    訴意旨於此容有誤認，併予敘明。
二、核被告所為，係犯刑法第320 條第1 項之竊盜罪。爰審酌被
    告為貪圖不法利益，竟率爾竊取他人財物，所為並不足取，
    且犯後未能坦承所有犯行，態度難認良好，復參以其所竊得
    之財物價值、先前因竊盜案件經論罪科刑之次數等一切情狀
    ，量處如主文所示之刑，並諭知易科罰金之折算標準，以示
    儆懲。被告為警查獲時，另經警扣得斜口鉗1 把，然查無證
    據證明該斜口鉗與被告前開竊盜犯行有何關連，是不為沒收
    之宣告，附此敘明。
據上論斷，應依刑事訴訟法第299 條第1 項前段，刑法第320 條
第1 項第1 項、第41條第1 項前段，刑法施行法第1 條之1 ，判
決如主文。
本案經檢察官王邦安到庭執行職務。
中    華    民    國    97    年    8     月    8     日
                  刑事第七庭    法  官  陳君杰
以上正本證明與原本無異。
如不服本判決，應於判決送達後10日內，向本院提出上訴狀。
中    華    民    國    97    年    8     月    8     日
                                書記官  李承悌
附錄本判決論罪科刑之法條：
刑法第320 條第1 項
意圖為自己或第三人不法之所有，而竊取他人之動產者，為竊盜
罪，處5 年以下有期徒刑、拘役或500 元以下罰金。


司法院資訊處製作；財團法人民間司法改革基金會備份。
